臺灣新北地方法院刑事裁定
                                     111年度聲字第2376號
聲  請  人  臺灣新北地方檢察署檢察官
受  刑  人  郭建志




                   （現於法務部矯正署臺北監獄臺北分監執
                   行中）
上列聲請人因對受刑人數罪併罰有二裁判以上，聲請定其應執行
之刑（111年度執聲字第1757號），本院裁定如下：
    主  文
郭建志因犯如附表所載之罪，所處如附表所載之刑，應執行有期
徒刑貳年捌月。
    理  由
一、聲請意旨略以：受刑人郭建志因犯洗錢防制法等案件，先後
    經判決確定如附表，應依刑法第53條、第51條第5款，定其
    應執行之刑，爰依刑事訴訟法第477條第1項聲請裁定等語。
二、按依刑法第53條應依刑法第51條第5款之規定，定其應執行
    之刑者，由該案犯罪事實最後判決法院之檢察官，聲請該法
    院裁定之；裁判確定前犯數罪者，併合處罰之。但有下列情
    形之一者，不在此限：一、得易科罰金之罪與不得易科罰金
    之罪。二、得易科罰金之罪與不得易服社會勞動之罪。三、
    得易服社會勞動之罪與不得易科罰金之罪。四、得易服社會
    勞動之罪與不得易服社會勞動之罪。前項但書情形，受刑人
    請求檢察官聲請定應執行刑者，依第51條規定定之；數罪併
    罰，有二裁判以上者，依第51條之規定，定其應執行之刑；
    宣告多數有期徒刑者，於各刑中之最長期以上，各刑合併之
    刑期以下，定其刑期，但不得逾30年，刑事訴訟法第477條
    第1項，刑法第50條、第53條、第51條第5款分別定有明文。
三、經查，受刑人因犯洗錢防制法等案件，經臺灣士林地方法院
    及本院先後判處如附表所示之刑，均經分別確定在案，有各
    該判決書及臺灣高等法院被告前案紀錄表附卷可稽。又受刑
    人所犯如附表編號1至4所示之罪均屬得易科罰金，並得易服
    社會勞動之罪；如附表編號5所示之罪屬不得易科罰金，且
    不得易服社會勞動之罪；如附表編號6所示之罪屬不得易科
    罰金，並得易服社會勞動之罪，依刑法第50條第1項但書規
    定，本不得合併定應執行刑。然受刑人業以書面同意檢察官
    就附表編號1至6所示罪刑向法院聲請定應執行刑，有受刑人
    出具之定刑聲請切結書在卷足憑，揆諸上揭條文規定，即應
    由檢察官聲請法院依刑法第51條規定定其應執行刑。茲檢察
    官以本院為前揭案件犯罪事實最後判決之法院，聲請定其應
    執行之刑，本院審核認聲請為正當，應予准許。爰審酌受刑
    人所犯各罪之犯罪類型、動機、情節及行為次數等情狀後整
    體評價其應受矯治之程度，兼衡責罰相當與刑罰經濟之原則
    ，並佐以附表編號1至3所示3罪、附表編號5所示2罪曾分別
    經定應執行刑為有期徒刑1年2月、1年確定，及受刑人對本
    件定應執行刑之意見（詳定刑聲請切結書）等情，定其應執
    行刑如主文所示。至罰金刑部分，僅附表編號6所示案件有
    併科罰金新臺幣1萬元之單一宣告，本件既無宣告多數罰金
    刑之情形，自不生定其應執行刑之問題，應依原判決宣告之
    刑併執行之，無再予宣告之必要，附此敘明。
四、末按刑事判決關於有期徒刑或拘役得易科罰金之規定，刑法
    第41條定有明文，惟所犯為數罪併罰，其中之一罪雖得易科
    罰金，但因與不得易科之他罪合併處罰之結果，於定執行刑
    時，祇須將各罪之刑合併裁量，不得易科罰金合併執行，司
    法院大法官會議著有釋字第144號解釋可資參照。是本件受
    刑人所犯如附表所示之罪，其中附表編號1至4所示之罪所宣
    告之刑雖得易科罰金，但因與不得易科之附表編號5、6所示
    之罪合併處罰之結果，已不得易科罰金合併執行，自無再諭
    知易科罰金折算標準之必要，併此敘明。　　
五、依刑事訴訟法第477條第1項，刑法第50條、第53條、第51條
    第5款，裁定如主文。
中　　華　　民　　國　　111 　年　　9 　　月　　5 　　日
                  刑事第十二庭    法  官  陳正偉
以上正本證明與原本無異。
如不服本裁定應於送達後5日內向本院提出抗告狀。
                                  書記官  張馨尹
中　　華　　民　　國　　111 　年　　9 　　月　　6 　　日
附表：     編         號  1 2 3 罪         名  毒品危害防制條例 竊盜 毒品危害防制條例 宣    告   刑  有期徒刑6月，如易科罰金，以新台幣2千元折算1日 有期徒刑6月，如易科罰金，以新台幣1千元折算1日 有期徒刑6月，如易科罰金，以新台幣1千元折算1日 犯  罪 日  期  108年9月25日23時許為警採尿往前回溯96小時內之某時 108年10月16日 108年10月8日 偵查(自訴)機關年度案號  新北地檢109年度毒偵字第800號 新北地檢109年度偵緝字第943號 新北地檢109年度毒偵字第483、913號  最後事實審 法  　院 新北地院 新北地院 新北地院  案  　號 109年度簡字第1596號 109年度簡字第2075號 109年度簡字第1763號  判決日期 109年4月15日 109年4月30日 109年4月30日  確定 判決 法    院 新北地院 新北地院 新北地院  案    號 109年度簡字第1596號 109年度簡字第2075號 109年度簡字第1763號  判決確定日期 109年5月30日 109年6月9日 109年6月9日 是否為得易科罰金之案件  是 是 是 是否為得易服社會勞動之案件  是 是 是 備         註  新北地檢109年度執字第7888號 新北地檢109年度執字第8257號 新北地檢109年度執字第8783號   附表編號1至3所示之罪之刑前經新北地院以109年度聲字第2893號裁定定應執行刑為有期徒刑1年2月確定（新北地檢109年度執更字第4689號，桃園地檢110年度執助字第1484號）   

     編         號  4 5 6 罪         名  毒品危害防制條例 竊盜 洗錢防制法 宣    告   刑  有期徒刑6月，如易科罰金，以新台幣1千元折算1日 1.有期徒刑7月 2.有期徒刑8月 有期徒刑3月，併科罰金新臺幣1萬元，罰金如易服勞役，以新台幣1千元折算1日 犯  罪 日  期  108年10月24日 1.108年10月16日 2.108年10月17日 109年1月13日至109年1月14日15時35分前某時 偵查(自訴)機關年度案號  新北地檢108年度毒偵字第6393號 士林地檢109年度偵字第22、55號 新北地檢110年度偵緝字第1791、1792、1793號、109年度偵字第43067號  最後事實審 法  　院 新北地院 士林地院 新北地院  案  　號 109年度簡字第541號 109年度審易字第499號 111年度金簡字第346號  判決日期 109年2月19日 109年5月29日 111年5月24日  確定 判決 法    院 新北地院 士林地院 新北地院  案    號 109年度簡字第541號 109年度審易字第499號 111年度金簡字第346號  判決確定日期 109年7月17日 109年7月21日 111年6月29日 是否為得易科罰金之案件  是 否 否 是否為得易服社會勞動之案件  是 否 是 備         註  新北地檢109年度執字第9769號（桃園地檢110年度執助字第1483號） 前經原判決定應執行刑為有期徒刑1年確定（士林地檢109年度執字第3616號，桃園地檢110年度執助字第1347號） 新北地檢111年度執字第6033號